# 外购的钢材用于建造厂房等不动产进项税是否能够抵扣？

提问人：小盆友 时间：2012-12-04 20:20:40
外购的钢材用于建造厂房等不动产进项税是否能够抵扣？之前上学的时候学习《税法》，貌似对于外购的货物用于非应税项目，其进项税要转出，现在不知道是如何规定了（因为跟同事产生了点分歧，现在也模棱两可了），求论坛里的朋友，最好附上税法的最新规定

回答人：chenyiwei
用于不动产在建工程的购进货物，其进项税额仍然不得抵扣。
《增值税暂行条例》第十条：下列项目的进项税额不得从销项税额中抵扣：（一）用于非增值税应税项目、免征增值税项目、集体福利或者个人消费的购进货物或者应税劳务；......
《增值税暂行条例实施细则》第二十三条：条例第十条第（一）项和本细则所称非增值税应税项目，是指提供非增值税应税劳务、转让无形资产、销售不动产和不动产在建工程。前款所称不动产是指不能移动或者移动后会引起性质、形状改变的财产，包括建筑物、构筑物和其他土地附着物。纳税人新建、改建、扩建、修缮、装饰不动产，均属于不动产在建工程。